

Mon Contact

(06 38 32 47 32

in https://www.linkedin.com/in/valent in-circosta-a72275149/

Permis B

vcircosta.github.io/portfolio

Compétences

HTML5
CSS3
BOOTSTRAP
JAVA
PHP
JAVASCRIPT
SQL
MYSQL
JIRA
GITHUB
Visual Studio Code
Eclipse
O O
O O
O O
O O
O O
O O
O O
O O
O O
O O
O O
O O
O O
O O
O O
O O
O O
O O
O O
O O
O O
O O
O O
O O
O O
O O
O O
O O
O O
O O
O O
O O
O O
O O
O O
O O
O O
O O
O O
O O
O O
O O
O O
O O
O O
O O
O O
O O
O O
O O
O O
O O
O O
O O
O O
O O
O O
O O
O O
O O
O O
O O
O O
O O
O O
O O
O O
O O
O O
O O
O O
O O
O O
O O
O O
O O
O O
O O
O O
O O
O O
O O
O O
O O
O O
O O
O O
O O
O O
O O
O O
O O
O O
O O
O O
O O
O O
O O
O O
O O
O O
O O
O O
O O
O O
O O
O O
O O
O O
O O
O O
O O
O O
O O
O O
O O
O O
O O
O O
O O
O O
O O
O O
O O
O O
O O
O O
O O
O O
O O
O O
O O
O O
O O
O O
O O
O O
O O
O O
O O
O O
O O</l

Langues

Centres d'intérêts

- Rugby
- Jeux vidéos
- Voyages
- Histoire

Valentin CIRCOSTA

En recherche d'alternance en tant que développeur

Profil

Je m'appelle Valentin Circosta, je suis âgé de 29 ans. Je suis actuellement en troisième année de Bachelor Développement web et application à l'école EFREI. Mon rythme d'alternance sera de 1 semaine en cours pour 2 semaines en entreprise.

Formation

- EFREI 2023/2024
 Bachelor Développement web et application
- Ecole IRIS 2021/2023
 BTS SIO option SLAM
 Obtenu en 2023
- Lycee MAIGRET
 Baccalauréat ES

 Obtenu en 2013

Parcours professionnel

Correspondant informatique - CNP ASSURANCES

09/2021 - 08/2023

- Développer des macros sur Excel pour automatiser le processus de suivi des entrées et sorties des membres du service.
- Installer et paramétrer des ressources de l'entreprise.
- Accompagner les différents utilisateurs Rédiger de la documentation.
- Assurer l'habilitation auprès des outils.
- Gérer les habilitations.
- Identifier et évaluer les besoins d'évolution fonctionnelle sur les applications d'habilitations.

Comptable fournisseur - RECCI

09/2018 - 06/2020

- Traiter la TVA et la déclarer.
- Préparer le bilan comptable.
- Comptabiliser les opérations bancaires et rapprochement bancaire.

Comptable - Magasin G20

08/2013 - 09/2018

- · Saisir la comptable.
- · Mettre en rayon les produits.
- Créer des tableaux de gestion.